

Sergio Martínez

Software Developer

**** +34 678 599 508

https://smartinezcon.github.io/CVWebsite/

RESUMEN

Actualmente me encuentro trabajando como Software Engineer en Codename64, especializado en Visual Studio, aplicaciones .NET con SQLServer.

Debido al continuo cambio y evolución de todo el software que nos rodea, sigo aprendiendo y formándome en tecnologías vanguardistas.

FORMACIÓN

2018 - 2020

TÉCNICO SUPERIOR EN DESARROLLO DE APLICACIONES MULTIPLATAFORMA

Santa María de los Apóstoles

Java, Python, C#, SQL, HTML5, XML, Unity, Visual Studio.

EXPERIENCIA PROFESIONAL

2022 – presente Madrid

SOFTWARE ENGINEER EN CODENAME64

- Desarrollo de software para uso empresarial.
- Resolución de incidencias
- Gestión de datos con SQL Server
- Llamadas a API para gestión de dato
- Visual Studio, C#, Visual Basic, SQL

2021 – 2022 Madrid

DESARROLLADOR DE SOFTWARE EN ELDEPARTAMENTO DE ITDE CACESA FORWARDING & LOGISTICS

- Desarrollo de software para uso empresarial.
- Resolución de incidencias.
- Gestión de datos con SQL Server
- Llamadas a API para gestión de datos
- Visual Studio, C#, Visual Basic, SQL

2020 – 2021 Madrid

DESARROLLADOR DE SOFTWARE EN ALTAMIRA

- Desarrollo de software para uso empresarial.
- Gestión de datos con SQL Server.

2018 – 2020 Madrid, Düsseldorf, París

COORDINADOR YRESPONSABLE FERIA MAS 2019

- Coordinador y responsable de operaciones de FERIA MAS 2019, reportando al Director del evento, gestionando las necesidades de 150 Expositores y coordinando la asistencia de público al evento con 14 personas a mi cargo.
- Desarrollo comercial y tareas de captación de expositores en eventos internacionales de Francia (SALON DE LA PLONGE) y Alemania (BOOT DUSSELDORF) para su asistencia al evento More Aqua Show (FERIA MAS) en Madrid.

♀ APTITUDES

C# SQL •••••
Visual Studio Visual Basic

• • • • •

③ IDIOMAS

Inglés - Nivel Intermedio